臺灣屏東地方法院刑事判決　　　　　　100年度交易字第402號
公　訴　人　臺灣屏東地方法院檢察署檢察官
被　　　告　林新發
上列被告因公共危險案件，經檢察官提起公訴（100 年度偵字第
9968號），本院於準備程序進行中，因被告就被訴事實為有罪之
陳述，經告知簡式審判程序意旨，並聽取公訴人及被告之意見後
，本院合議庭裁定由受命法官獨任依簡式審判程序審理，判決如
下：
    主  文
林新發犯不能安全駕駛動力交通工具罪，處有期徒刑參月，如易
科罰金，以新臺幣壹仟元折算壹日。
    事  實
一、林新發於民國100 年8 月16日晚間11時至翌日即17日凌晨 0
    時許，在其位於位於屏東縣潮州鎮○○街35巷5 號之住所內
    ，飲用啤酒等酒類。詎其明知服用酒類足以造成不能安全駕
    駛動力交通工具之危險，且其當時已呈不能安全駕駛動力交
    通工具之狀態，竟仍貿然於飲酒後，騎乘車牌號碼7HW-371
    號重型機車，自其上揭住處出發，欲至其位於屏東縣來義鄉
    南和村南和97之1 號之另一住處。嗣於同年月17日凌晨1 時
    30分許，行經屏東縣潮州鎮○○路與鳳尾路口時，因受酒精
    之影響，不慎與劉成林所駕駛之車牌號碼2088-PA 號自小貨
    車發生碰撞而肇事，其並受有橈骨閉鎖性骨折、頭部外傷併
    腦震盪、胸部及腹部挫傷等傷害。經警據報前往處理，將林
    新發送往安泰醫療社團法人潮州安泰醫院救治，並對林新發
    進行抽血檢驗結果，其血液中酒精濃度為249mg/dl（相當於
    吐氣中酒精濃度達每公升1.24毫克），始悉上情。
二、案經屏東縣政府警察局潮州分局報告臺灣屏東地方法院檢察
    署檢察官偵查起訴。
    理  由
一、本件被告林新發所犯非死刑、無期徒刑、最輕本刑為3 年以
    上有期徒刑之罪，或高等法院管轄第一審之案件，被告於本
    院準備程序進行中，就被訴事實為有罪之陳述，經告以簡式
    審判程序之旨，並聽取檢察官、被告之意見後，本院合議庭
    裁定由受命法官獨任進行簡式審判程序。又本件之證據調查
    ，依刑事訴訟法第273 條之2 規定，不受同法第159 條第 1
    項、第161 條之2 、第161 條之3 、第163 條之1 及第 164
    條至第170 條規定之限制，合先敘明。
二、訊據被告林新發對於上揭時、地，飲用酒類後，因酒醉已達
    不能安全駕駛動力交通工具之程度，仍駕駛動力交通工具在
    道路上行駛之犯行，業已坦承不諱（參見潮州分局刑案偵查
    卷宗第4 至5 頁；本院卷第11頁背面、第16頁背面）。又按
    飲用酒類或其他類似物後其吐氣所含酒精濃度超過每公升0.
    25毫克或血液中酒精濃度超過百分之0.05以上，汽車駕駛人
    不得駕車，道路交通安全規則第114 條第2 款定有明文。查
    被告於當日飲酒後，旋即騎乘其上開機車上路，並於100 年
    8 月17日凌晨1 時30分許，行經屏東縣潮州鎮○○路與鳳尾
    路口時與劉成林所駕駛之車牌號碼2088-PA 號自小貨車發生
    碰撞而肇事，其並受有橈骨閉鎖性骨折、頭部外傷併腦震盪
    、胸部及腹部挫傷等傷害等情，此有安泰醫院社團法人潮州
    安泰醫院診斷證明書、道路交通事故現場圖、道路交通事故
    調查報告表(一)(二)、屏東縣警察局道路交通事故肇事人自首情
    形紀錄表、潮州分局道路交通事故照片黏貼紀錄表1 份、證
    號查詢機車駕駛人、車號查詢重型機車車籍、證號查詢汽車
    駕駛人、車號查詢汽車車籍、和解書、勘查採證同意書等在
    卷可稽（參見前揭警卷第16至31頁、第35至39頁）；又其經
    送醫後，經警囑託安泰醫院對其抽血檢驗之結果，測得其血
    液中酒精濃度高達249mg/dl（相當於吐氣中酒精濃度達每公
    升1.24毫克）等情，有安泰醫療社團法人潮州安泰醫院酒測
    委託檢驗報告單、刑法第185 條之3 案件測試觀察紀錄表、
    屏東縣政府警察局舉發違反道路交通管理事件通知單等各1
    紙附卷可證（參見前揭警卷第12頁、第14至15頁），是被告
    當時酒後駕車時，已屬道路交通安全規則第114 條第2 款所
    列之不得駕車之情形，堪以認定，再依其嗣駕駛上開車輛而
    肇事，且受有上開傷害等情，足認被告因酒後受酒精影響，
    致其注意及反應等能力均降低，已達不能安全駕駛動力交通
    工具之工具之狀態之事實。本案事證明確，被告上揭服用酒
    類不能安全駕駛動力交通工具而駕駛之犯行，洵堪認定，應
    予依法論科。
三、查刑法第185 條5 之3 業經總統於100 年11月30日以華總一
    義字第10000263911 號令公佈修正，並於公布日施行，本案
    被告林新發上揭行為時，刑法第185 條之3 規定：「服用毒
    品、麻醉藥品、酒類或其他相類之物，不能安全駕駛動力交
    通工具而駕駛者，處1 年以下有期徒刑、拘役或科或併科15
    萬元以下罰金。」；修正後之刑法第185 條之3 規定：「服
    用毒品、麻醉藥品、酒類或其他相類之物，不能安全駕駛動
    力交通工具而駕駛者，處2 年以下有期徒刑、拘役或科或併
    科20萬元以下罰金。因而致人於死者，處1 年以上7 年以下
    有期徒刑；致重傷者，處6 月以上5 年以下有期徒刑。」，
    是被告行為後法律已有變更，經比較新、舊法結果，被告行
    為後之新法並未有利於被告，依刑法第2 條第1 項前段規定
    ，本案應適用被告行為時之法律即修正前刑法第185 條之 3
    規定。核被告林新發所為，係犯修正前刑法第185 條之3 之
    服用酒類不能安全駕駛動力交通工具而駕駛罪。本院審酌被
    告前於97年間，已因公共危險案件，經本院判處拘役59日確
    定在案，並執行完畢之紀錄，此有被告臺灣高等法院被告前
    案紀錄表1 份在卷可參（參見本院卷第4 至5 頁），然竟不
    知警惕，又無視往來人車之安全，仍執意騎乘機車在道路上
    行駛，行為實有不該，惟考量被告本件酒醉駕車肇事，並未
    造成他人受傷之不幸事故，且被告犯後已坦承犯行，堪認具
    有悔意，以及於本案中之酒醉程度等一切情狀，認檢察官具
    體求刑有期徒刑3 月，尚屬妥適，爰量處如主文所示之刑，
    併諭知易科罰金之折算標準。
據上論斷，應依刑事訴訟法第273 條之1 第1 項、第299 條第 1
項前段，刑法第2 條第1 項前段、修正前刑法第185 條之3 ，第
41 條 第1 項前段，刑法施行法第1 條之1 ，判決如主文。
本案經檢察官劉昀到庭執行職務。
中    華    民    國    100   年    12    月    29    日
                  交通法庭  法  官   黃姿育
以上正本證明與原本無異。
如不服本判決應於收受判決後10日內向本院提出上訴書狀，並應
敘述具體理由；其未敘述上訴理由者，應於上訴期間屆滿後20日
內向本院補提理由書（均須按他造當事人之人數附繕本）「切勿
逕送上級法院」。
中    華    民    國   100    年    12    月    29    日
                            書記官   鍾小屏
附錄本判決論罪法條全文：
修正前刑法第185條之3
服用毒品、麻醉藥品、酒類或其他相類之物，不能安全駕駛動力
交通工具而駕駛者，處1 年以下有期徒刑、拘役或科或併科15萬
元以下罰金。